臺灣高等法院刑事裁定
109年度聲字第3821號
                                     109年度聲字第3823號
聲  請  人  謝諒獲


上列聲請人因組織犯罪防制條例等案件（本院90年度上訴字第27
60號、90年度重附民上字第55號），聲請交付法庭錄音光碟等，
本院裁定如下：
    主  文
聲請人謝諒獲於預納費用後，准予交付本院90年度上訴字第2760
號、90年度重附民上字第55號案件之電子卷證。
其他聲請駁回。
    理  由
一、聲請意旨略以：聲請人即自訴人謝諒獲欲對本院95年度上訴
    字第4100號、95年度重附民上字第37號案聲請再審及非常上
    訴，有必要閱覽本院90年度上訴字第2760號、90年度重附民
    上字第55號案件全卷。茲聲請掃描本院本院90年度上訴字第
    2760號、90年度重附民上字第55號全部電子卷證及法庭錄音
    光碟等語。
二、聲請交付本案相關電子卷證部分：
  ㈠刑事訴訟法第33條第1項規定：「辯護人於審判中得檢閱卷宗
    及證物並得抄錄或攝影」，同條第2項規定：「被告於審判
    中得預納費用請求付與卷宗及證物之影本。但卷宗及證物之
    內容與被告被訴事實無關或足以妨害另案之偵查，或涉及當
    事人或第三人之隱私或業務秘密者，法院得限制之」；又刑
    事訴訟法第429條之1第3項規定：「第33條之規定，於聲請
    再審之情形，準用之」，因上開規定，並未限制聲請人之身
    分，是自訴人於其自訴案件判決確定後，以欲聲請再審為理
    由，請求預納費用付與該案卷宗及證物之影本，除有刑事訴
    訟法第33條第2項但書之情形外，應予准許。
  ㈡聲請人因自訴被告傅祖聲等人違反組織犯罪條例等案件（ 臺
    灣新北地方法院88年度自字第210號），並提起刑事附帶民
    事訴訟請求損害賠償（臺灣新北地方法院88年度重附民字第
    47號），經臺灣新北地方法院以88年度自字第210號判決自
    訴不受理，並以88年度重附民字第47號判決駁回聲請人之訴
    及假執行之聲請，聲請人不服均提起上訴，於民國90年8月1
    7日繫屬於本院（90年度上訴字第2760號、90年度重附民上
    字第55號），惟因前開臺灣新北地方法院88年度自字第210
    號刑事判決、88年度重附民字第47號刑事附帶民事訴訟判決
    未經合法送達在國外之被告等人，經本院先行報結，並將上
    開案件退回臺灣新北地方法院，補行送達在國外之被告等人
    ，嗣臺灣新北地方法院補行送達在國外之被告等人後，檢卷
    送本院審理（95年度上訴字第4100號、95年度重附民上字第
    37號），合先敘明。
  ㈢聲請人已敘明其欲對本院95年度上訴字第4100號、95年度重
    附民上字第37號案聲請再審等所需，聲請交付本院90年度上
    訴字第2760號、90年度重附民上字第55號案件之電子卷證，
    經核該等卷證內容，均與聲請人自訴上開事實有關，亦無何
    保密或限制規定之情事，為保障其獲悉卷內資訊之權利，並
    符便民之旨，於聲請人預納費用後，准予交付本院90年度上
    訴字第2760號、90年度重附民上字第55號案件電子卷證。
三、聲請交付本案法庭錄音光碟部分：
  ㈠當事人及依法得聲請閱覽卷宗之人，因主張或維護其法律上
    利益，得於開庭翌日起至裁判確定後6個月內，繳納費用聲
    請法院許可交付法庭錄音或錄影內容。但經判處死刑、無期
    徒刑或10年以上有期徒刑之案件，得於裁判確定後2年內聲
    請，法院組織法第90條之1第1項定有明文。
  ㈡經查，本院90年度上訴字第2760號、90年度重附民上字第55
    號案件，均未曾開庭調查、審理或辯論乙節，有本院刑事書
    記官辦案進行簿及數位錄音管理系統之錄音資料查詢結果等
    件附卷可參（見本院109年度聲字第3821號卷第37頁、本院1
    09年度聲字第3823號卷第7、9頁），且經本院調閱上開卷宗
    核閱無訛，是聲請人前開交付本案法庭錄音光碟部分之聲請
    ，於法不合，應予駁回。
據上論斷，依刑事訴訟法第220條，裁定如主文。
中　　華　　民　　國　　109 　年　　9 　　月　　30　　日
　　　　　　　  　刑事第二十三庭審判長法　官  許永煌
　　　　　　　　　　　　　　　　　    法　官  黃美文
　　　　　　　　　　　　　　　　　    法　官  雷淑雯
以上正本證明與原本無異。
如不服本裁定，應於收受送達後5日內向本院提出抗告狀。
                                      書記官  林立柏
中　　華　　民　　國　　109 　年　　10　　月　　5 　　日